# 请教陈版：子公司人员是否需要独立于母公司

提问人：koodhao 时间：2018-05-07 17:09:58
目标客户今年拟被上市公司收购。如题，该公司有一外地全资子公司，因为子公司主营业务与母公司一致，故所有人员均在母公司所在地办公，子公司的业务由母公司员工办理，费用亦由母公司承担。请问在这种情况下，需要对以前年度进行调整吗？另外，子公司财务人员能否由母公司财务兼任？费用如何体现？

回答人：chenyiwei
因为是标的公司整体收购（收购范围包括该外地子公司），且为全资子公司，所以目前的人员混同情况对本次收购影响不大，但可能影响到两家公司自身单独的报表和税务处理，尤其是税务风险需高度关注，还是建议尽快明确划分清楚较妥。

提问人：koodhao 时间：2018-05-08 09:35:16
非常感谢陈版的解答，请问若收购完成后，子公司业务相对简单没必要单独聘请财务人员，能否由母公司人员兼任？

回答人：chenyiwei
也可以，但子公司与母公司应签订服务协议，合理确定子公司应向母公司支付的服务费金额，母公司应确认收入，并向子公司开具发/票，子公司据此税前扣除。